【裁判字號】    95,抗,250
【裁判日期】    950718
【裁判案由】    本票裁定
【裁判全文】
臺灣臺中地方法院民事裁定               95年度抗字第250號
抗  告  人  甲○○
相  對  人  遠東國際商業銀行股份有限公司
法定代理人  丙○○  住同上
代  理  人  乙○○  住台中市○.
上列抗告人因與相對人間聲請本票准許強制執行事件，抗告人對
於民國九十五年六月五日本院簡易庭所為之九十五年度票字第一
九九四六號裁定提起抗告，本院合議庭裁定如下：
    主  文
抗告駁回。
抗告程序費用新台幣壹仟元由抗告人負擔。
    理  由
一、按執票人依票據法第一百二十三條規定，向本票發票人行使
    追索權時，聲請法院裁定對發票人之財產強制執行者，係屬
    非訟事件，此項聲請之裁定，及抗告法院之裁定，僅依非訟
    事件程序，以審查強制執行許可與否，並無確定實體上法律
    關係存否之效力，亦即，法院僅就本票形式上之要件是否具
    備予以審查為已足；如發票人就票據債務之存否有爭執時，
    應由發票人提起確認之訴，以資解決，即該本票債務是否已
    因清償而消滅，應依訴訟程序另謀解決，殊不容於裁定程序
    中為此爭執，最高法院著有五十六年度台抗字第七一四號及
    五十七年度台抗字第七十六號判例意旨可資參照。
二、本件相對人主張：其執有抗告人簽發如原裁定所示之本票一
    紙，並免除作成拒絕證書，詎屆期提示未獲付款，依票據法
    第一百二十三條規定聲請裁定許可強制執行等情，已據其提
    出本票一紙為證。原裁定予以准許，即無不合。抗告意旨則
    略以：金管會及銀行公會為減輕債務人繳款壓力，避免不幸
    事件一再發生，故成立債務協商中心，而抗告人欠有遠東商
    銀及玉山商銀計有三十五萬元之借貸債務，且並無不還款之
    意圖，盼貴院能協助抗告人進入債務協商程序，以整合負債
    或減輕繳款之方式，幫助抗告人渡過難關等語。然查抗告人
    上開所陳應屬如何清償本件債務之實體事項之爭執，自應由
    抗告人向債權銀行積極協調或另行訴訟以資解決，非本件非
    訟程序所得審酌。從而，抗告人提起本件抗告，為無理由，
    應予駁回。
三、據上論結，本件抗告為無理由，依非訟事件法第四十六條、
    第二十一條第二項、第二十四條第一項，民事訴訟法第四百
    九十五條之一第一項、第四百四十九條第一項、第七十八條
    ，裁定如主文。
中    華    民    國    95    年    7    月     18    日
                  民事第四庭    審判長法  官  洪碧雀
                                      法  官  蔡美華
                                      法  官  曹宗鼎
以上正本係照原本作成
如不服本裁定僅得於收受本裁定正本送達10日內，以適用法規顯
有錯誤為理由，向本院提出再抗告狀（須附繕本1份及繳納再抗
告裁判費新台幣壹仟元），經本院許可後始可再抗告，前項許可
以原裁定所涉及之法律見解具有原則上重要性者為限。
中    華    民    國    95    年    7    月     18    日
                                      書記官


司法院資訊處製作；財團法人民間司法改革基金會備份。
